【裁判字號】    99,消債抗,4
【裁判日期】    990719
【裁判案由】    抗告事件
【裁判全文】
臺灣宜蘭地方法院民事裁定             99年度消債抗字第4號
抗  告  人
即  債務人  丙○○
相  對  人  臺灣土地銀行股份有限公司
法定代理人  庚○○
相  對  人  國泰世華商業銀行股份有限公司
法定代理人  甲○○
相  對  人  荷商荷蘭銀行股份有限公司
法定代理人  戊○○
相  對  人  渣打國際商業銀行股份有限公司
法定代理人  丁○○
相  對  人  遠東國際商業銀行股份有限公司
法定代理人  乙○○
相  對  人  永豐商業銀行股份有限公司
法定代理人  己○○
上列抗告人因消費者債務清理條例聲請更生事件，對中華民國98
年12月29日本院98年度消債更字第68號裁定提起抗告，本院裁定
如下：
    主  文
抗告駁回。
抗告程序費用新台幣壹仟元由抗告人負擔。
    理  由
一、抗告意旨略以：債務人所負無擔保或優先權債務之金額為新
    臺幣（下同）2,198,183元，而目前收入僅有13,000 元，顯
    已無法清償債務。又銀行提出之協商方案每月達3 萬元，縱
    協商當時債務人之月薪為45,000元，然因工作地點為桃園，
    須另租屋居住，每月租金7,000 元，縱以最低生活標準計算
    每人9,829元，另債務人父母親2人，扶養義務人有4 人，債
    務人每月必要費用為14,473元，則每月必要生活開銷達21,4
    73 元，收入扣除支出後實已無力負擔每月3萬元之協商方案
    ，客觀上確有不可歸責於債務人之事由，原裁定未予詳查，
    顯有違誤，請鈞院廢棄原裁定，准予更生。
二、按債務人經法院通知，到場而不為真實之陳述，或拒絕提出
    關係文件或為財產變動狀況之報告者，其更生之聲請應駁回
    之，消費者債務清理條例第46條第3款定有明文。
三、查本件債務人於原審具狀陳稱：於民國98年5 月因健康因素
    自穩懋半導體公司離職，僅依靠金紙店打零工過活，每月收
    入為13,000元云云，於本院則改稱：係因銀行催債導致公司
    主管不滿，要求抗告人自行離職云云，說詞明顯不一。又債
    務人於原審及本院審理時均稱：目前在全成金香店送貨打零
    工，1個月大約1萬餘元之收入，此外別無其他收入云云，然
    經本院函詢結果，債務人係全成金香店負責人謝志成之外甥
    ，僅偶爾到全成金香店協助，全成金香店之營業額甚低，每
    月僅給予債務人2,000元餐費，春節期間另發給5,000元獎勵
    ，別無其他固定薪資，有全成金香店陳述意見書乙份在卷可
    稽，是債務人顯有為不實陳述之情。再者，債務人現仍投保
    保德信國際人壽保險股份有限公司指標變額終身壽險及分紅
    型終身壽險，每月繳納保費1,585元及1,439元，有該公司98
    年12月24日保字第728 號函在卷可稽，另有投保英屬百慕達
    商宏利人壽保險國際股份有限公司臺灣分公司之紅不讓終身
    壽險等，每月繳納保費2,985元，有該公司99年1月4 日宏總
    字第98534號函附卷可考，是債務人每月仍有6,009元之保險
    支出，併同其所述每月7,000元之房租，支出已達13,009 元
    ，顯與其自述之收入不成比例，難認其所述確屬實在。因此
    ，本院無從正確評估債務人目前之收入狀況，是否確有不能
    清償債務之虞亦難證明。抗告人所提之抗告理由為無可採，
    原審所為駁回更生聲請之裁定，理由雖略有不同，然結論則
    無違誤，抗告意旨指摘原裁定不當，求予廢棄並裁定准予更
    生，為無理由，應予駁回。
四、綜上，本件抗告為無理由，依消費者債務清理條例第15條，
    民事訴訟法第495條之1第1項、第449條第1項、第95 條、第
    78條，裁定如主文。
中    華    民    國    99    年    7    月    19     日
                  臺灣宜蘭地方法院民事庭
                    審判長法  官  楊麗秋
                          法  官  林翠華
                          法  官  楊坤樵
正本係照原本作成。
本裁定除以適用法規顯有錯誤為理由，不得再抗告；如提再抗告
，應於收受送達後10日內委任律師為代理人向本院提出再抗告狀
（須附繕本），並繳納再抗告費新台幣1,000元。
中    華    民    國    99    年    7     月    19    日
                          書記官  林慶生

司法院資訊處製作；財團法人民間司法改革基金會備份。
